臺灣臺北地方法院交通事件裁定　　　96年度交聲字第1169號
原處分機關　臺北市交通事件裁決所
異　議　人
即受處分人　乙○○
上列異議人即受處分人因違反道路交通管理處罰條例案件，對於
臺北市交通事件裁決所中華民國96年9 月11日所為之處分（原處
分案號：北市裁四字第裁22—AEV226740 號)， 聲明異議，本院
裁定如下：
    主  文
異議駁回。
    理  由
一、原處分意旨略以：異議人即受處分人郭竣銘於民國96年6 月
    11日8 時20分許，駕駛車牌號碼：DV—7532號自小客車，行
    經臺北市○○○路、環河快速道路匝道口（該入口於7 時至
    9 時禁止任何車輛進入，例假日除外），違規行駛進入環河
    快速道路時（往北方向），經警員舉發「違反禁止進入標誌
    行駛」，並填製北市警交字第AEV226740 號違反道路交通管
    理事件通知單，嗣經原處分機關依道路交通管理處罰條例第
    60 條 第2 項第3 款規定裁處受處分人罰鍰新壹幣（下同）
    1, 800元。
二、本件異議意旨略以：伊因剛遷徙至臺北市○○○路○段附近
    居住，對四周環境不熟，而該地段短短4 公尺間隔卻設立了
    許多標誌，伊以低速10公里以下速度駕車駛入該路段，忽然
    那麼多標誌，標誌又不清，實容易讓駕駛人誤判受罰。且異
    議人乃北投就業機構推薦就業人之一，目前無業、無薪資、
    無領用金，怎能繳這麼高的罰款，是否可以到65歲領到國民
    年金時再繳。為此，對該所裁決不服，爰聲明異議云云。
三、按駕駛人駕駛汽車，應遵守道路交通標誌、標線、號誌之指
    示，並服從執行交通勤務之警察或依法令執行指揮交通稽查
    任務人員之指揮，道路交通安全規則第90條定有明文。次按
    汽車駕駛人，駕駛汽車有不遵守道路交通標誌、標線、號誌
    之指示，而本章各條無處罰之規定者，處新臺幣（下同）
    900元以上1,800元以下罰鍰，道路交通管理處罰條例第60條
    第2項第3款亦定有明文。經查:
  (一)本件異議人於96年6 月11日8 時20分許，駕駛車牌號碼：DV
    －7532號自小客車，行經臺北市○○○○道路與和平西路口
    時，違規駛入設置有於7 時至9 時禁止任何車輛進入，例假
    日除外禁止標誌之環河快速道路內，且遭警查獲舉發乙節，
    業據證人即舉發本件交通違規事件警員甲○○於96年11月15
    日本院訊問時證稱明確，並有臺北市政府警察局96年6 月11
    日北市警交字第AEV226740 號舉發違反道路交通管理事件通
    知書1 份在卷可稽。
  (二)雖異議人辯稱：伊因剛遷徙至臺北市○○○路○段附近居住
    ，對四周環境不熟，而該地段短短4 公尺間隔卻設立了許多
    標誌，伊以低速10公里以下速度駕車駛入該路段，忽然那麼
    多標誌，標誌又不清，實容易讓駕駛人誤判受罰云云。惟依
    證人甲○○於本院訊問時證稱：「舉發地點環河快速道路，
    和平西路閘道路口，該處7 點到9 點是管制時段，禁止一般
    車輛進入，救護車、消防車、警車可以進入，其他的時間一
    般車輛可以進入，假日除外，就是上班時間才有上開的管制
    措施。本件伊是早上8 點20分左右在該處執行取締違規勤務
    ，差不多8 點20分左右，伊看到車牌號碼：DV－7532號自小
    客車違反標誌進入環快，伊有依規定攔停告發，製作舉發單
    號AEV226740 號等語明確（見本院96年11月15日審判筆錄第
    2 頁），且為異議人所不爭執於上開時、地將車輛駛入環河
    快速道路等情，足見異議人確實有於前開時、地，駕駛車輛
    進入禁止進入標誌之管制路段內之事實，甚為明確。而異議
    人所辯稱該處標誌甚多且不清，容易讓駕駛人誤判受罰云云
    ，然觀諸卷附現場圖與現場照片，以本件異議人駕駛車輛行
    經路線左前方即有2 處禁止進入標誌，且該標誌設置之處所
    甚為明顯、清楚，容易為機車騎士、汽車駕駛人發現、查知
    不得進入之情事，及異議人亦不否認有察覺該2 處禁止標誌
    等情（見本院96年11月15日審判筆錄第3 頁），再徵諸異議
    人既領有駕駛執照，並參與交通運作，對於標誌規範內容當
    知悉甚詳，豈有不知上開路段內所設置之標誌為不得進入之
    情之理？是異議人所辯不足採信，異議人確實有於前開時、
    地，駕駛車輛進入禁止進入之管制路段之情事，甚為明確。
四、綜上所述，異議人確有於前揭時駕駛前開車號小客車違反禁
    止進入標誌行駛之違規行為，從而，原處分機關依道路交通
    管理處罰條例第60條第2 項第3 款之規定，裁處異議人1,
    800 元罰鍰，於法並無違誤，所裁罰金額亦無違法或不當之
    處，本件異議為無理由，自應將其異議駁回。
據上論斷，應依道路交通管理處罰條例第87條第2 項、道路交通
案件處理辦法第19條，裁定如主文。
中　　華　　民　　國　　96　　年　　12　　月   　31  　日
                            臺灣臺北地方法院交通法庭
                                      法　官　賴淑美
以上正本證明與原本無異。
如不服本裁定，應於裁定送達後5 日內向本院提出抗告狀。
      　　　　　　　　　　          　書記官　許翠燕
中　　華　　民　　國　　96　　年　  12 　　月　  31　　日
